【裁判字號】    97,易緝,14
【裁判日期】    970430
【裁判案由】    違反毒品危害防制條例
【裁判全文】
臺灣雲林地方法院刑事判決              97年度易緝字第14號
公  訴  人  臺灣雲林地方法院檢察署檢察官
被      告  甲○○
                    （現於臺灣雲林第二監獄執行中）
上列被告因違反毒品危害防制條例案件，經檢察官提起公訴（96
年度毒偵字第1211、1212號），本院判決如下：
    主  文
甲○○施用第二級毒品，累犯，處有期徒刑柒月；又施用第二級
毒品，累犯，處有期徒刑柒月。應執行有期徒刑壹年。
    事  實
一、甲○○前因違反肅清煙毒條例、槍砲彈藥刀械管制條例等案
    件，經本院以79年度訴字第242 號判決分別判處有期徒刑15
    年、5 月，應執行有期徒刑15年2 月確定，嗣於民國86年3
    月28日縮短刑期假釋出監，於94年2 月21日假釋期滿執行完
    畢（構成累犯）。又因施用第二級毒品案件，經臺灣南投地
    方法院以95年度毒聲字第140 號裁定送觀察、勒戒，於95年
    7 月19日執行完畢，業經臺灣南投地方法院檢察署檢察官於
    同日，以95年度毒偵字第900 號為不起訴處分確定。詎其猶
    不知悛悔，於前開觀察、勒戒執行完畢釋放後，5 年內復分
    別基於施用第二級毒品之犯意，(一)先於96年6 月5 日下午2
    時許，在南投縣南投市○○里○○路○ 段619 號住處，以將
    毒品甲基安非他命置於玻璃燈泡內點火燒烤吸食之方式，施
    用第二級毒品甲基安非他命1 次；(二)再於同年7 月7 日下午
    2 時許，在南投縣南投市○○路○段武當堂廟宇廁所內，以
    將毒品甲基安非他命置於玻璃燈泡內點火燒烤吸食之方式，
    施用第二級毒品甲基安非他命1 次。嗣於同年6 月6 日下午
    2 時許、同年7 月8 日凌晨1 時35分許，為警分別經其同意
    採尿送驗，均檢出毒品甲基安非他命之陽性反應，因而查悉
    上情。
二、案經南投縣政府警察局南投分局報告臺灣雲林地方法院檢察
    署檢察官偵查起訴。
    理  由
壹、程序方面：
一、按除簡式審判程序、簡易程序及第376 條第1 款、第2 款所
    列之罪之案件外，第一審應行合議審判，刑事訴訟法第284
    條之1 定有明文。本件被告所犯前開各罪施用第二級毒品案
    件，均屬刑事訴訟法第376 條第1 款所列之罪之案件，依同
    法第284 條之1 規定，第一審自毋庸行合議審判，合先敘明
    。
二、證據能力方面：
    按被告以外之人於審判外陳述，雖不符刑事訴訟法第159 條
    之1 至之4 之規定，而經當事人於審判程序同意作為證據，
    法院審酌該言詞陳述或書面陳述作成時情況，認為適當者，
    亦得為證據；當事人、代理人或辯護人於法院調查證據時，
    知有同法第159 條第1 項不得為證據之情形，而未於言詞辯
    論終結前聲明異議者，視為有前項之同意，同法第159 條之
    5 定有明文。本件檢察官所舉所有書面及言詞陳述之證據能
    力，業經被告於本院審理時表明同意作為證據，本院審酌該
    等供述證據之取得過程並無瑕疵，與本件待證事實間復具有
    相當之關聯性，以之為本件證據尚無不當，自得採為證據。
貳、實體方面：
一、認定犯罪事實所憑之證據及理由：
    前揭犯罪事實，業據被告於警詢及本院審理時坦白承認，並
    有詮昕科技股份有限公司編號KＺ00000000000 號濫用藥物尿
    液檢驗報告、南投縣政府警察局南投分局列管毒品人口尿液
    檢體採集送驗紀錄表、詮昕科技股份有限公司編號195A1 號
    濫用藥物尿液檢驗報告、南投縣警察局南投分局委託鑑驗尿
    液代號與真實姓名對照表等各1 紙附卷可稽，足認被告自白
    與事實相符，自可採信。此部分事證已臻明確，被告犯行堪
    予認定，應依法論科。
二、論罪科刑：
  (一)查安非他命為第二級毒品，毒品危害防制條例第2 條第2 項
    第2 款定有明文，是核被告就前揭犯罪事實(一)、(二)所為，均
    係犯毒品危害防制條例第10條第2 項之施用第二級毒品罪。
    其分別施用前持有第二級毒品之低度行為，為施用第二級毒
    品之高度行為所吸收，均不另論罪。
  (二)被告所犯上開2 罪間，犯意各別，行為互殊，應予分論併罰
    。
  (三)被告有如前開事實欄所載之前科紀錄，甫於94年2 月21日假
    釋期滿執行完畢，有臺灣高等法院被告前案紀錄表1 份在卷
    可稽，其受徒刑之執行完畢後，5 年以內故意再犯本件有期
    徒刑以上之各罪，為累犯，均應依刑法第47條第1 項規定加
    重其刑。
  (四)本院審酌被告有多次施用第二級毒品前科，有前開前案紀錄
    表1 份在卷可按，猶不思徹底戒除惡習，再度施用第二級毒
    品，顯未能感受刑罰之教化，而生警惕之心裡，已屬不該，
    惟念及被告犯後坦承犯行，態度尚佳，且施用毒品性質上屬
    自我戕害身心健康之行為，暨其犯罪之動機、目的、手段、
    所生危害等一切情狀，分別量處如主文所示之刑，並定其應
    執行之刑。
三、適用之法律：
  (一)刑事訴訟法第284條之1前段、第299 條第1 項前段。
  (二)毒品危害防制條例第10條第2 項、刑法第11條前段、第51條
    第5 款、第47條第1 項。
本案經檢察官江柏青到庭執行職務。
中    華    民    國    97    年    4     月    30    日
                  刑事第六庭  法  官  黃楹榆
以上正本證明與原本無異
如不服本判決，應於判決送達後10日內，向本院提出上訴狀（須
附繕本）。
                              書記官  李雅怡
中    華    民    國    97    年    4     月    30    日
附錄本案論罪科刑法條全文：
毒品危害防制條例第10條
施用第一級毒品者，處6 月以上5 年以下有期徒刑。
施用第二級毒品者，處3年以下有期徒刑。


司法院資訊處製作；財團法人民間司法改革基金會備份。
